臺灣高雄地方法院刑事判決          100年度審交易字第918號
公  訴  人  臺灣高雄地方法院檢察署檢察官
被      告  劉健民
上列被告因過失傷害案件，經檢察官提起公訴（100年度偵字第
24268號），本院依簡式審判程序審理，判決如下：
    主  文
劉健民犯過失傷害罪，處有期徒刑伍月，如易科罰金，以新臺幣
壹仟元折算壹日。
    事  實
一、劉健民於民國100 年1月21日22時3分許（起訴書誤載為22時
    許），酒後（酒測值每公升0.65毫克，公共危險罪部分，業
    經臺灣高雄地方法院檢察署檢察官於100年3月31日以100 年
    度偵字第4703號為緩起訴處分確定）駕駛車牌號碼1208- E5
    號自小客車，沿高雄市○○○路由北往南方向行駛，至前揭
    道路與中正一路路口時，本應注意轉彎車應讓直行車先行，
    竟疏未注意，即貿然左轉，適有沿高雄市○○路由南往北直
    行之黃玉美，騎乘車牌號碼ZAQ-965 號機車駛至該處，因煞
    車不及而與前揭自小客車發生撞擊，黃玉美因而人車倒地，
    並受有頭部外傷併顱內出血、頭部創傷蜘蛛膜下出血及左股
    骨骨折等傷害。嗣劉健民於肇事後，犯罪未發覺前，主動向
    到場處理車禍員警坦承肇事，並願接受裁判。
二、案經黃玉美訴由臺灣高雄地方法院檢察署檢察官偵查起訴。
    理  由
一、本件被告劉健民所犯係死刑、無期徒刑、最輕本刑為3年以
    上有期徒刑以外之罪，其於準備程序就前揭被訴事實為有罪
    之陳述，經本院告知簡式審判程序之旨，並聽取其與公訴人
    之意見後，合議庭認宜進行簡式審判程序，爰依刑事訴訟法
    第273條之1第1 項之規定，裁定本件由受命法官獨任進行簡
    式審判程序，合先敘明。
二、上揭事實，業據被告劉健民於偵訊及本院審理時，均坦承不
    諱，並有高雄市政府警察局交通警察大隊100年4月6日高市
    警交安字第1000013540號函暨函附之道路交通事故現場圖、
    交通事故調查報告表（一）（二）、現場談話紀錄表、交通
    事故初步分析研判表、高雄市政府交通局車輛行車事故鑑定
    委員會100年7月21日高市車鑑字第1000004240號函暨函附之
    鑑定意見書各1 份及現場照片11張（臺灣高雄地方法院檢察
    署100年度他字第2782號卷第7頁、第12頁至第16頁、第22頁
    至第27頁、第49頁至第50頁）在卷可稽，足認被告任意性自
    白應與事實相符。又按「汽車行駛至交岔路口，其行進、轉
    彎應依下列規定：七、轉彎車應讓直行車先行」，道路交通
    安全規則第102條第1項第7款定有明文。查本案被告既考領
    有駕駛執照，對於上揭規定自應知悉及遵守，且案發當時天
    氣晴、路面乾燥、無缺陷、無障礙物、視距良好等情，有道
    路交通事故調查報告表（一）1紙附卷可憑，又無不能注意
    之情形，疏未注意及此，駕駛上開自小客車行經該交岔路口
    ，前方適有告訴人黃玉美於對向車道騎乘車牌號碼ZAQ-965
    號機車，竟未予禮讓即貿然左轉而與告訴人騎乘之機車發生
    撞擊，被告顯有應注意能注意而不注意之過失，且告訴人因
    上開車禍事故，受有頭部外傷併顱內出血、頭部創傷蜘蛛膜
    下出血及左股骨骨折等傷害，復有國軍高雄總醫院出具之診
    斷證明書2紙（上開他字卷偵卷第31頁、第32頁）在卷可佐
    ，足認被告上揭過失行為與被害人黃玉美之傷害結果間具有
    相當因果關係至明。從而，本案事證明確，被告上開犯行堪
    以認定，應依法論科。
三、核被告所為，係犯刑法第284條第1項前段之過失傷害罪。按
    汽車駕駛人，酒醉駕車因而致人受傷，依法應負刑事責任者
    ，加重其刑至2分之1，道路交通管理處罰條例第86條第1項
    定有明文。因本件被告於飲酒後已達不能安全駕駛動力交通
    工具之程度仍駕車上路，經以呼氣測試酒精濃度後為0.65mg
    /l，有卷附之高雄市○○○○○道路交通事故當事人酒精測
    定紀錄表1紙（上開他字卷第20頁）可佐。是被告因酒醉駕
    車致告訴人受傷，自應依道路交通管理處罰條例第86條第1
    項之規定，加重其刑。再被告於肇事後留在現場，且主動向
    據報前往現場處理之員警供承肇事犯罪，復有高雄市○○○
    ○○道路交通事故肇事人自首情形紀錄表1份（上開他字卷
    第18頁）在卷可考，其於未發覺之罪自首並接受裁判，酌依
    刑法第62條前段規定，就其所犯之過失傷害犯行，減輕其刑
    。因被告所為之犯行，有上開加重、減輕之事由，爰依刑法
    第71條第1項之規定，先加重後減輕之。
四、爰審酌被告明知飲酒後不得駕車，竟不顧慮及此，仍貿然駕
    車上路，並於上開路口未注意其他車輛並小心前方來車，逕
    而左轉而不慎與對向車道由告訴人騎乘之機車發生撞擊，使
    告訴人受有如事實欄所載之傷害，所為誠屬非是，且觀卷附
    之車禍現場照片，被告駕駛之自小客車前方擋風玻璃有壓碎
    之痕跡，應為告訴人因受撞擊而彈落至擋風玻璃所致，可見
    此次車禍之撞擊力道相當大，被告駕車過彎時之速度顯然非
    慢，復斟酌被告未考量告訴人所受傷害之嚴重性，仍堅持調
    解之金額，足認其所述有誠意彌補告訴人損害之情，顯屬空
    憑之語，難予認同，並念其犯後坦承犯行，態度尚可，及衡
    量犯罪動機、手段、且至本件言詞辯論終結前尚未達成和解
    、告訴人所受之傷害、被告應負之過失程度等一切情形，量
    處如主文所示之刑，並諭知如主文所示易科罰金之折算標準
    ，以示懲儆。
據上論斷，應依刑事訴訟法第273 條之1 第1 項、第299 條第1
項前段，道路交通管理處罰條例第86條第1項，刑法第284條第1
項、第62條前段、第41條第1項前段，刑法施行法第1條之1，判
決如主文。
本案經檢察官陳孟皇到庭執行職務。
中    華    民    國   100   年   11      月   23     日
                  刑事第十庭  法  官  林勳煜
以上正本證明與原本無異。
如不服本判決應於收受送達後10日內向本院提出上訴書狀，並應
敘述具體理由；如未敘述上訴理由者，應於上訴期間屆滿後20日
內向本院補提理由書（均須按他造當事人之人數附繕本）「切勿
逕送上級法院」。
中    華    民    國   100    年    11    月    23    日
                              書記官   陳莉庭
附錄本判決論罪科刑法條
中華民國刑法第284 條第1 項
因過失傷害人者，處6 月以下有期徒刑、拘役或500 元以下罰金
，致重傷者，處1 年以下有期徒刑、拘役或500 元以下罰金。